【裁判字號】    89,上易,3959
【裁判日期】    890811
【裁判案由】    違反商標法
【裁判全文】
臺灣高等法院刑事判決                          八十九年度上易字第三九五九號
    上  訴  人  臺灣基隆地方法院檢察署檢察官
    被      告  甲○○
右上訴人因被告違反商標法案件，不服臺灣基隆地方法院八十九年度易字第二七二號
，中華民國八十九年八月十一日第一審判決（起訴案號：臺灣基隆地方法院檢察署八
十八年度偵字第六八五○號）提起上訴，本院判決如左：
    主      文
原判決撤銷。
甲○○明知為於同一商品，使用相同於他人註冊商標圖樣之商品而輸入，處有期徒刑
陸月，如易科罰金以佰元折算壹日。扣案印有仿冒「ＨＥＬＬＯＫＩＴＴＹ及圖」
商標圖樣之純棉腳踏墊伍佰玖拾伍打沒收。
    事      實
一、甲○○明知「ＨＥＬＬＯＫＩＴＴＹ及圖」係日商三麗鷗股份有限公司（下稱三
    麗鷗公司）向經濟部中央標準局註冊登記，取得商標專用權，指定使用於商標法
    施行細則第二十七條第三十九類之各種被褥、床單、枕、蓆、墊、帳簾、帳篷及
    其他應屬本類之一切商品，現仍在商標專用期間。竟意圖欺騙消費大眾，未經三
    麗鷗公司之授權許可，於民國（下同）八十八年八月間，甲○○在香港深水窟，
    向一擺攤之不知姓名年籍綽號「阿榮」之成年男子，以美金三八五五‧六元之價
    格，購入他人所生產印有仿冒「ＨＥＬＬＯＫＩＴＴＹ及圖」商標圖樣之純棉腳
    踏墊五百九十五打。甲○○隨即於八十八年十月五日前後，向不知情之「勁威國
    際股份有限公司」（下稱勁威公司）經理丁瑛玹商借以「勁威公司」名義進口貨
    物，經丁瑛玹同意後，甲○○乃於八十八年十一月四日，以「勁威公司」名義自
    香港進口內裝有上開印有仿冒商標圖樣之純棉腳踏墊五百九十五打之貨櫃一只，
    進儲於基隆市尚志貨櫃場。甲○○並於次日委由不知情之「同發報關有限公司」
    人員，代為辦理進口報關，且故意申報來貨為無商標，意欲矇混通關。嗣於八十
    八年十一月六日上午十時三十分許，為法務部調查局航業海員調查處人員在尚志
    貨櫃場內查獲，並扣得上開印有仿冒商標圖樣之純棉腳踏墊五百九十五打。
二、案經三麗鷗公司訴由法務部調查局航業海員調查處移送台灣基隆地方法院檢察署
    檢察官偵查起訴。
    理      由
一、訊據被告甲○○否認有輸入印有仿冒商標商品之犯行，辯稱：伊在香港向綽號「
    阿榮」者購買純棉腳踏墊時，「阿榮」向其告稱該批商品曾獲得商標專用權人同
    意授權販售，伊委託「同發公司」報關時，並未說明有商標，所以報單上才會申
    報為無商標，伊不知「阿榮」販賣之純棉腳踏墊上之商標圖樣係仿冒云云。惟查
    ：
    （一）本件被告進口之純棉腳踏墊，為未經授權之仿冒商品，業據告訴代理人趙
          珮怡律師指訴明確，並提出真品及相片供核對無誤，且有台灣國際專利法
          律事務所出具之鑑定報告書在卷可稽，復有上開印有仿冒商標及圖之純棉
          腳踏墊五百九十五打扣案足憑。而「ＨＥＬＬＯＫＩＴＴＹ及圖」商標圖
          樣，業經三麗鷗公司向經濟部中央標準局註冊登記，取得商標專用權，其
          延展註冊之專用期間，自八十五年二月一日起至九十五年一月三十一日止
          ，有商標註冊證及商標公報影本各一紙附卷足憑。被告自承以每打美金六
          元多之價格買進，而真品純棉腳踏墊之價格則高達新台幣（下同）一千零
          八十元，有告訴代理人提出之發票一張附於卷內足資佐證，真品與仿冒商
          品，兩者價格相差懸殊，被告從事貿易多年，就此已難諉為不知。況被告
          委託「同發公司」報關時，在報單上註明「無商標」，是被告應已知悉該
          純棉腳踏墊上之商標及圖係仿冒無疑。
    （二）被告雖辯稱「阿榮」曾告訴伊該批商品有經過商標專用權人授權，伊沒有
          告訴報關行商品係無商標云云。然被告向綽號「阿榮」者購買商品，卻不
          能提出「阿榮」之真正姓名地址及曾獲授權之證明文件，其說詞已非可信
          。另關於報關時在報單上標明「無商標」乙節，被告先於調查時供稱：「
          我只是將裝箱單、發票等資料傳真給劉三井（同發公司負責人），並未向
          他說明有商標之情形，所以報單才會申報為無商標。」嗣於偵查中改稱：
          「但我對報關行說有商標。」又於原審審理時供稱：「我曾向報關行說有
          商標，有向劉三井說過，至於他怎麼寫我不知道，我說這一切合法。我因
          資料還未送來，為了趕時間，所以報關行在進口報單上寫無商標。」其供
          詞反覆不一，顯係臨訟杜撰之詞，不足採信；此外，並經證人劉三井證述
          在卷，復有發票、進口報單等存卷可按，本件事證明確，被告犯行堪以認
          定。
二、被告明知為仿冒商標之商品而輸入，核其所為，係違反商標法第六十三條之輸入
    仿冒商標商品罪。原審予以論科，固非無見，惟查本件被告自香港進口內裝有上
    開印有仿冒商標圖樣之純棉腳踏墊五百九十五打之貨櫃一只，總數高達七千一百
    四十件，真品市價高達新台幣七百多萬元，嚴重損害告訴人之商標專用權，而被
    告迄今不曾與告訴人和解，從而檢察官上訴指摘原判決僅判處有期徒刑四月，量
    刑顯然過輕，尚非無理由，原判決既有可議而無可維持，自應撤銷改判。爰審酌
    被告為私利，侵害他人之智慧財產權，有損我國國際形象，犯罪後飾詞狡辯及其
    輸入仿冒商標之商品數量為五百九十五打，情節嚴重等一切情狀，量處如主文第
    二項所示之刑，並諭知易科罰金之折算標準。扣案仿冒商標之商品純棉腳踏墊五
    百九十五打，依商標法第六十四條之規定，併予宣告沒收之。
據上論斷，應依刑事訴訟法第三百六十九條第一項前段、第三百六十四條、第二百九
十九條第一項前段、商標法第六十三條、第六十四條、刑法第十一條前段、第四十一
條、罰金罰鍰提高標準條例第二條，判決如主文。
本案經檢察官柯晴男到庭執行職務。
中      華      民      國    八十九    年     十二     月    二十九    日
                        臺灣高等法院刑事第十二庭
                                    審判長法  官  劉  景  星
                                          法  官  陳  博  志
                                          法  官  陳  志  洋
右正本證明與原本無異。
不得上訴。
                                          書記官  顧 倪淑 貞
中      華      民      國    九十      年      一      月      二      日
附錄本案論罪科刑法條全文
商標法第六十三條：
明知為前條商品而販賣、意圖販賣而陳列、輸出或輸入者，處一年以下有期徒刑、拘
役或科或併科新台幣五萬元以下罰金。


司法院資訊處製作；財團法人民間司法改革基金會備份。
